臺灣高等法院刑事裁定　　　　　　　　 96年度毒抗字第382號
抗　告　人
即　被　告　甲○○
上列抗告人因違反毒品危害防制條例案件，不服臺灣桃園地方法
院96年度毒聲字第1126號，中華民國96年9 月10日裁定（聲請案
號：臺灣桃園地方法院檢察署96年度毒偵字第3179號），提起抗
告，本院裁定如下：
    主  文
抗告駁回。
    理  由
一、聲請意旨略以：被告甲○○基於施用第二級毒品甲基安非他
    命之犯意，於民國（下同）96年7 月15日上午11時許，在桃
    園縣龜山鄉○○路○ 段31號住宅內，施用第二級毒品甲基安
    非他命，經警據報於同日晚間6 時50分許前往該址查獲後，
    甲○○於同日採尿送經檢驗結果，係呈安非他命及甲基安非
    他命陽性之反應。爰依毒品危害防制條例第20條第1 項及觀
    察勒戒處分執行條例第3條第1項規定，聲請裁定將被告送勒
    戒處所觀察勒戒等語。
二、原裁定意旨略以：被告於上開時、地，施用毒品第二級毒品
    甲基安非他命之事實，除經被告於警詢及偵訊中坦承不諱外
    ，被告於經警查獲之同日採集之尿液，經送台灣尖端先進生
    技醫藥股份有限公司以酵素免疫分析法為初步檢驗，並以氣
    相層析質譜儀法為確認檢驗後，呈安非他命及甲基安非他命
    陽性反應，有臺北市政府警察局內湖分局之被告尿液編號單
    、臺北市政府警察局偵辦毒品案件尿液檢體委驗單、台灣尖
    端先進生技醫藥股份有限公司濫用藥物尿液檢驗報告一份在
    卷可查。查以，酵素免疫分析法屬免疫學分析原理，當其他
    藥物化學結構相近才可能引起偽陽性；氣相層析質譜儀法則
    係目前確認藥物篩檢結果時最常採用之確認方法，在良好的
    操作條件下，以氣相層析質譜儀作藥物及其代謝物之定性及
    定量分析，幾乎不會有偽陽性反應產生，行政院衛生署管制
    藥品管理局92年6 月20日管檢字第0920004713號函函述甚明
    ，是本件上開檢驗報告結果，應屬精確而堪採信；又毒品施
    用後於尿液中可檢出之時間，受施用劑量及施用頻率、施用
    方式、飲水量之多寡、個人體質及其代謝情況等因素影響，
    因個案而異，於服用甲基安非他命後，一般可檢出之時間為
    一至五天，行政院衛生署管制藥品管理局92年12月2 日管檢
    字第0920009990號函可供參照。依上開事證，被告於上開時
    、地，施用第二級毒品甲基安非他命之犯行，洵堪認定。本
    件事證明確，聲請人所請，應予准許。爰依毒品危害防制條
    例第20條第1 項及觀察勒戒處分執行條例第3條第1項之規定
    ，裁定將被告送勒戒處所觀察、勒戒等語。
三、抗告意旨略以：內湖警備隊抓錯人，7 月15日內湖分局持搜
    索票至龜山鄉○○路抓當事人（黃清豐），事後將人犯放走
    ，條件交換，為求自保栽贓於抗告人云云。
四、經查：臺北市政府警察局內湖分局於96年7 月15日前往桃園
    縣龜山鄉○○路○段31號2樓住宅執行搜索之對象確為抗告人
    甲○○，此有該局製作之搜索扣押筆錄及扣押物品目錄表乙
    份在卷可憑（見偵查卷第7至11頁），而抗告人於96年7月15
    日確有施用第二級毒品甲基安非他命之事實，亦據其於警詢
    及偵查中供承不諱在卷（見同上偵查卷第14頁、31頁），且
    其所採尿液經送檢驗結果，確係呈安非他命及甲基安非他命
    陽性之反應，亦有台灣尖端先進生技醫藥股份有限公司濫用
    藥物檢驗報告乙份在卷可稽（見偵查卷第36頁），足見抗告
    人確有上揭施用第一級毒品之犯行，可以認定。抗告人空言
    否認犯行，辯稱遭受栽贓之情，而指摘原裁定不當云云，悉
    屬無據而不足採，本件抗告為無理由，應予駁回。
五、據上論結，應依刑事訴訟法第412條，裁定如主文。
中　　華　　民　　國　　96　　年　　11　　月　　6 　　日
                  刑事第十庭    審判長法  官 楊炳禎
                                      法  官 陳博志
                                      法  官 李春地
以上正本證明與原本無異。
不得再抗告。
                                      書記官 蘇秋
中　　華　　民　　國　　96　　年　　11　　月　　8 　　日
